【裁判字號】    99,訴,1178
【裁判日期】    991230
【裁判案由】    違反毒品危害防制條例
【裁判全文】
臺灣屏東地方法院刑事判決              99年度訴字第1178號
公  訴  人  臺灣屏東地方法院檢察署檢察官
被      告  黃清霖
上列被告因違反毒品危害防制條例案件，經檢察官提起公訴（99
年度毒偵字第1913號），被告於準備程序就被訴事實為有罪之陳
述，本院合議庭裁定由受命法官獨任進行簡式審判程序，並予判
決如下：
    主  文
黃清霖施用第一級毒品，累犯，處有期徒刑捌月。又施用第二級
毒品，累犯，處有期徒刑陸月。應執行有期徒刑壹年。
    事  實
一、黃清霖前因公共危險案件，經臺灣士林地方法院以94年度交
    簡字第1472號判處有期徒刑3 月確定，於民國95年9 月1 日
    易科罰金執行完畢。復因違反毒品危害防制條例案件，經觀
    察、勒戒後，認有繼續施用毒品之傾向，經裁定送強制戒治
    ，於98年1 月22日停止執行釋放，並由臺灣屏東地方法院檢
    察署檢察官以98年度戒毒偵字第13號不起訴處分確定。詎猶
    不知悔改，於強制戒治執行完畢釋放後5 年內，明知海洛因
    及甲基安非他命分屬第一、二級毒品，不得持有及施用，仍
    分別基於施用第一、二級毒品之犯意，先於99年5 月30日下
    午2 時許，在屏東縣新園鄉港西村港隆宮之廁所內，以將甲
    基安非他命置於錫箔紙上，再以點火燒烤吸食煙霧之方式，
    施用第二級毒品甲基安非他命1 次；復於同年月31日晚上6
    時許，在屏東縣新園鄉○○村○○路旁之香蕉園內，以將海
    洛因加水置於針筒後注入體內之方式，施用第一級毒品海洛
    因1 次。嗣於同年6 月2 日下午3 時許，在屏東縣東港鎮○
    ○路上之安泰醫院前，為警通知到案接受採尿檢驗，經檢出
    海洛因代謝後之嗎啡及甲基安非他命陽性反應，始知悉上情
    。
二、案經屏東縣政府警察局東港分局報告臺灣屏東地方法院檢察
    署檢察官偵查起訴。
    理  由
一、本件被告黃清霖所犯係死刑、無期徒刑或最輕本刑為3 年以
    上有期徒刑以外之罪，亦非屬臺灣高等法院管轄第一審之案
    件，其於準備程序中就被訴事實為有罪陳述，經本院告知簡
    式審判程序之旨，並聽取當事人意見後，本院合議庭依刑事
    訴訟法第273 條之1 第1 項為裁定，由受命法官獨任進行簡
    式審判程序。又簡式審判程序之證據調查，依刑事訴訟法第
    273 條之2 規定，不受同法第159 條第1 項審判外陳述排除
    之限制；再被告對於卷內各項證據亦不爭執證據能力，復無
    事證顯示有何違法取得或類此瑕疵之情，故卷內所列各項證
    據，自均有證據能力，合先敘明。
二、上揭犯罪事實，業據被告黃清霖於本院審理中坦承不諱，其
    尿液經送驗結果呈嗎啡、甲基安非他命陽性反應等情，亦有
    屏東縣政府警察局內埔分局真實姓名對照表、臺灣檢驗科技
    股份有限公司濫用藥物尿液檢驗報告各1 紙在卷可稽，上述
    鑑驗結果，係檢驗機關本於專業知識及以精密儀器或科學檢
    驗方法所得之結論，自可憑信，是認被告就上開施用毒品之
    任意性自白與事實相符，堪採信為證據。從而本件罪證明確
    ，被告犯行洵足認定，應依法論科。
三、按海洛因及甲基安非他命分屬毒品危害防制條例第2 條第2
    項第1 款、第2 款規定之第一級及第二級毒品，均不得持有
    及施用，核被告所為，係分別犯毒品危害防制條例第10條第
    1 項之施用第一級毒品罪及同法條第2 項之施用第二級毒品
    罪。被告施用前後之持有第一級毒品及第二級毒品之低度行
    為，分別為其施用第一級毒品與第二級毒品之高度行為所吸
    收，均不另論罪，又被告於如事實欄所述之時間、地點以不
    同方式所犯前開2 罪間，犯意各別，施用行為且互殊，應予
    分論併罰。另被告有上揭犯罪事實欄所述經有期徒刑宣告及
    執行完畢之情形，此有臺灣高等法院被告前案紀錄表1 份附
    卷可按，被告於有期徒刑執行完畢後，5 年以內故意再犯本
    件均為有期徒刑以上之2 罪，皆構成累犯，均應依刑法第47
    條第1 項規定予以加重其刑。爰審酌被告前已因施用毒品犯
    行經觀察勒戒之執行，竟仍故態復萌，復行施用毒品不輟，
    無視於毒品對於自身健康之戕害及國家對於杜絕毒品犯罪之
    禁令，惟衡酌被告於犯後於本院審理時坦承犯行，尚見悔意
    之犯罪後態度等一切情狀，分別量處如主文所示之刑，並定
    其應執行之刑，以資懲儆。
據上論斷，應依刑事訴訟法第273 條之1 第1 項、第299 條第1
項前段，毒品危害防制條例第10條第1 項、第2 項，刑法第11條
、第47條第1 項、第51條第5 款，判決如主文。
本案經檢察官潘國威到庭執行職務
中    華    民    國    99    年    12    月    30    日
                  刑事第三庭    法  官  蕭筠蓉
以上正本證明與原本無異。
如不服本判決應於收受判決後10日內向本院提出上訴書狀，並應
敘述具體理由；其未敘述上訴理由者，應於上訴期間屆滿後20日
內向本院補提理由書（均須按他造當事人之人數附繕本）「切勿
逕送上級法院」。
中    華    民    國    99    年    12    月    30    日
                                書記官  張語恬
附錄法條：
毒品危害防制條例第10條
施用第一級毒品者，處6 月以上5 年以下有期徒刑。
施用第二級毒品者，處3 年以下有期徒刑。

司法院資訊處製作；財團法人民間司法改革基金會備份。
